César Ramsés Gamundi Prieto

crgamundip@me.com

Perfil

Maestro en ingeniería eléctrica. Profesional dedicado a la administración de contratos EPC, EPCM y cadena de suministro para proyectos. Conocimiento en el desarrollo de bases de licitación en contratos de petróleo y gas y minería en servicios mecánicos, eléctricos y de tubería. 15 años de experiencia

Experiencia profesional

Administrador de Contratos

2017 - Actual | Newmont Peñasquito Link | Zacatecas, Mexico.

Administrador de contratos relacionados con obras mecánicas, eléctricas, civiles y de tuberías. Soy responsable de seguir el desarrollo de los trabajos físicos para administrar y evaluar los avances financieros. Expeditar la adquisición de equipos nacional y extranjeros para todas las etapas del proyecto, estoy involucrado directamente en la negociación sobre las órdenes de cambio del contrato y el cambio en el alcance. Actualmente el proyecto CLR administra recursos por mas de USD\$ 50M

Gerente de Contratos

2016 - 2017 | Grupo OASA | Guanajuato, Mexico.

Como gerente de contratos, fui responsable de las negociaciones con los clientes sobre los precios y el alcance de los contratos. Incluido en mis actividades, fui responsable de la administración de todos los subcontratistas utilizados para ayudar en nuestros proyectos, coordiné el cronograma maestro de todos nuestros proyectos para cumplir con nuestros objetivos. Los proyectos administrados en esta etapa fueron por mas de MXN\$ 25M.

Gerente de Proyecto 2015 – 2016 | AGSEF | Querétaro, Mexico.

Fui gerente de construcción del acueducto Jalpan Sierra Gorda para llevar agua a la comunidad de Jalpan de Serra, este proyecto incluyó trabajos mecánicos y de tuberías y negociaciones sociales con los terratenientes donde el acueducto tuvo que cruzar. Me vi involucrado en negociaciones con la comunidad y pequeños grupos comerciales locales para alcanzar a lograr las metas establecidas para la Comisión de Agua del Estado de Queretaro Mexico. Este proyecto fue de MNX\$ 15M logrando obras adicionales por MXN\$ 5M

Administrador de Contratos 2005 - 2015 | PEMEX Link | Tamaulipas, Mexico.

Administrador de contratos relacionados con trabajos mecánicos y de tuberías. Fui responsable de hacer el alcance del trabajo, el proceso de licitación y la supervisión del desarrollo de los proyectos, toda esta actividad se realizó para una entidad gubernamental conocida como PEMEX. Durante este periodo administre presupuesto anual por aproximadamente USD\$ 8M.

Lenguajes

Español (Nativo) English (Competencia básica profesional)

Proyectos

- CLR -Mechanical Electrical Piping Contract (USD\$ 20M)
- CLR Earthbulk Work for Center LineRise (USD\$ 70M)
- CLR Procurement (USD\$ 20M)
- PLP Pyrite Leech Project Goldcorp
- Construction of the "General 1 & 2" Gas Collection Station
- Construction of a three-phase tank of 50,000 BLS in Nejo 1 Complex.
- Participation in the leak analysis team at the Burgos Integral Business Unit

crgamundip@me.com Tel: +52 844 342 4140 Page 1 of 2

César Ramsés Gamundi Prieto

crgamundip@me.com

- Corrective maintenance to ducts of the Integral Asset Burgos (Metal-Mechanical Work)
- Rehabilitation of anodic bed and start-up of rectifier Monclova 1
- Conservation of the corridor certification of Pipelines of A.I.B.
- Conservation of valves in Ducts of A.I.B.
- Reconditioning of pipelines and installations through various works south section of A.I.B.

Tel: +52 844 342 4140

Educación

Universidad de Guanajuato

Master in Engineering, Digital Systems, 2002 - 2004 Universidad de Guanajuato FIMEE - Salamanca, Gto.

Universidad Veracruzana

Engineer in Electronics and Communications, Computational Networks, 1995 - 2000 Poza Rica, Veracruz.

.